# 关于实收资本入账凭据

提问人：litchi 时间：2014-12-15 11:35:29
有一公司为合伙企业，三个合伙人ABC已经签署了合伙协议，也到工商局做了备案。现在有另外几个合伙人也想入伙，他们私下签了合伙协议，也签了委托代持股协议，委托A进行代持股，但是没到工商局进行备案。
对于另外入伙的人投入的资金是进行借款处理呢，还是确认实收资本？请各位大侠帮忙！

回答人：chenyiwei
结合交易条款，并根据金融工具列报准则规定的金融负债和权益工具的区分标准进行判断，不能一概而论。